# 如何理解为好

提问人：liubin988513 时间：2012-10-01 05:47:03
也有会计师事务所新设立了具有法人资格的咨询机构，如果新设立的咨询机构与原事务所构成网络关系，则违反独立性原则，也不能同时为同一家企业提供内控咨询和审计服务。什么叫网络关系呢？？条文来自财会（ 2012 ） 18 号。

回答人：chenyiwei
“网络关系”的定义，见《中国注册会计师职业道德守则第 4 号----审计和审阅业务对独立性的要求》第二章第二节“网络与网络事务所”：
第十条 如果某一会计师事务所被视为网络事务所，应当与网络中其他会计师事务所的审计客户保持独立。 本守则对网络事务所独立性的要求，适用于所有符合网络事务所定义的实体，而无论该实体（如咨询公司）本身是否为会计师事务所。 除非另有说明，本守则所称会计师事务所包括网络事务所。
第十一条 会计师事务所与其他会计师事务所或实体构成联合体，旨在增强提供专业服务的能力。这些联合体是否形成网络取决于具体情况，而不取决于事务所或实体是否在法律上各自独立。
第十二条 在判断一个联合体是否构成网络时，注册会计师应当运用下列标准：一个理性且掌握充分信息的第三方，在权衡所有相关事实和情况后，是否很可能认为这些实体形成网络。
第十三条 如果一个联合体旨在通过合作，在各实体之间共享收益或分担成本，应被视为网络。 如果联合体之间分担的成本不重要，或分担的成本仅限于与开发审计方法、编制审计手册或提供培训课程有关的成本，则不应当被视为网络。 如果会计师事务所与某一实体以联合方式提供服务或研发产品，虽然构成联合体，但不形成网络。
第十四条 如果一个联合体旨在通过合作，在各实体之间共享所有权、控制权或管理权，应被视为网络。这种网络关系可能通过合同或其他方式实现。
第十五条 如果一个联合体旨在通过合作，在各实体之间共享统一的质量控制政策和程序，应被视为网络。统一的质量控制政策和程序，是由联合体统一设计、实施和监控的质量控制政策和程序。
第十六条 如果一个联合体旨在通过合作，在各实体之间共享同一经营战略，应被视为网络。共享同一经营战略，是指实体之间通过协议实现共同的战略目标。 如果一个实体与其他实体仅仅以联合方式应邀提供专业服务，虽然构成联合体，但不形成网络。
第十七条 如果一个联合体旨在通过合作，在各实体之间使用同一品牌，应被视为网络。同一品牌包括共同的名称和标志等。
第十八条 即使某一会计师事务所不属于某一网络，也不使用同一品牌作为会计师事务所名称的一部分，如果在文具或宣传材料上提及本所是某一会计师事务所联合体的成员，可能使人产生其属于某一网络的印象。为避免产生这种误解，会计师事务所应当慎重考虑如何描述这种成员关系。
第十九条 如果会计师事务所转让某一部分，虽然该组成部分不再与其有关联，但转让协议可能规定，允许该部分在一定期间内继续使用其名称或名称中的要素。 在这种情况下，尽管会计师事务所和转让出的部分使用共同的名称执业，但不属于以合作为目的的联合体，因此不成网络。在向外界介绍自己时，上述实体应当确定如何说明两者不构成网络。
第二十条 如果一个联合体旨在通过合作，在各实体之间共享重要的专业资源，应被视为网络。专业资源包括： （一）能够使会计师事务所之间交流诸如客户资料、收费安排和时间记录等信息的共享系统； （二）合伙人和员工； （三）技术部门、负责就鉴证业务中的技术或行业特定问题、交易或事项提供咨询； （四）审计方法或审计手册； （五）培训课程和设施。
第二十一条 注册会计师应当根据相关事实和情况，确定联合体共享的专业资源是否重要，并判断这些会计师事务所或实体是否为网络事务所。 在下列情形中，共享的资源被视为不重要： （一）共享的资源仅限于共同的审计手册或审计方法； （二）共享培训资源，而并不交流人员、客户信息或市场信息； （三）没有一个共有的技术部门。
《中国注册会计师职业道德守则术语表》：
网络：是指由多个实体组成，旨在通过合作实现下列一个或多个目的的联合体： （一）共享收益或分担成本； （二）共享所有权、控制权或管理权； （三）共享统一的质量控制政策和程序； （四）共享同一经营战略； （五）使用同一品牌；
（六）共享重要的专业资源。
网络事务所：属于某一网络的会计师事务所或实体。